# 有关无形资产出资，然后变更出资形式

提问人：fangchaohaba 时间：2015-12-16 14:02:46
企业A公司现准备上市，A公司股东原以无形资产作价 100 万元（未经评估）进行出资，后期原出专利股东约定变更出资方式，改为现金出资 100 万元，企业在后期收到 100 万元现金时，企业借记银行存款，贷记年初未分配利润，
1.企业将后期无形资产变更出资方式冲减以前年度损益是否不妥？后期企业收到 100 万元应如何做账？ （企业与股东就无形资产所有权不存在明确协议归属，目前无形资产企业在用） 2.如果后期发现无形资产价值不值 100 万元，前期已摊销是应该按会计差错进行更正吗？是否应该按无形资产评估出资时评估价对无形资产重新算原值与摊销？

回答人：chenyiwei
在本论坛搜索“出资置换”即可：http://zhannei.baidu.com/cse/sea ... A%B2%FA%B3%F6%D7%CA